臺灣板橋地方法院交通事件裁定　 　　 96年度交聲字第1074號
原處分機關　交通部公路總局臺北區監理所
異　議　人
即受處分人　榮車中心臺北縣分中心
代　理　人　陳洪詳
上列異議人因違反道路交通管理處罰條例案件，對於交通部公路
總局臺北區監理所於民國九十六年七月十日所為之處分（原處分
案號：北監營裁字裁四○－Ｃ00000000號），聲明異議
，本院裁定如下：
    主  文
異議駁回。
    理  由
一、本件異議人即受處分人榮車中心臺北縣分中心之牌照號碼六
    三三—ＮＹ號營業小客車，於民國九十六年五月十七日二十
    時四十分許，在臺北縣板橋市亞東醫院出口單行道處，因有
    「併排停車」之違規情形，且不服從指揮及稽查，警方乃依
    法逕行舉發，異議人未於應到案日期前告知應歸責人，復經
    原處分機關即交通部公路總局臺北區○○○○道路交通管理
    處罰條例第五十六條第一項第六款及違反道路交通管理事件
    統一裁罰基準表規定，對異議人裁處罰鍰新臺幣（下同）一
    千二百元。
二、異議意旨略以：上開車輛由代理人陳洪詳所駕駛，於上開時
    地並未併排停車，警員舉發應有違誤，爰聲明異議，請求撤
    銷原處分云云。
三、按汽車停車時，不得併排停車，道路交通安全規則第一百十
    二條第一項第十款定有明文。又汽車駕駛人停車時，有不依
    順行方向，或不緊靠道路右側，或併排停車，或單行道不緊
    靠路邊停車之情形者，處新臺幣六百元以上一千二百元以下
    罰鍰，道路交通管理處罰條例第五十六條第一項第六款亦定
    有明文。
四、經查：
    (一)道路交通管理處罰條例第八十五條第一項、第四項業已分
      別明定：「本條例之處罰，受舉發違反道路交通管理事件
      之受處罰人，認為受舉發之違規行為應歸責他人者，應於
      舉發違反道路交通管理事件通知單應到案日期前，檢附相
      關證據及應歸責人相關證明文件，向處罰機關告知應歸責
      人，處罰機關應即另行通知應歸責人到案依法處理。逾期
      未依規定辦理者，仍依本條例各該違反條款規定處罰。依
      本條例規定逕行舉發或同時併處罰其他人之案件，推定受
      逕行舉發人或該其他人有過失。」。查代理人陳洪詳雖於
      九十六年五月二十九日代異議人至原處分機關提出申訴，
      惟其否認有何併排停車違規之事實，而非向原處分機關告
      知本件違規應歸責人究為何人，亦未提出駕駛人駕照影本
      等相關證明資料供參，是原處分機關依前開規定以異議人
      為受處分人加以裁罰，程序上並無違誤，合先敘明。
    (二)異議人所有之牌照號碼六三三—ＮＹ號營業小客車，於九
      十六年五月十七日二十時四十分許，在臺北縣板橋市亞東
      醫院出口單行道處，因有「併排停車」之違規情形，且不
      服從指揮及稽查，警方乃以北縣警交字第Ｃ000000
      00號發違反道路交通管理事件通知單逕行舉發，嗣異議
      人未依法向原處分機關告知應歸責人，僅由代理人陳洪詳
      代為提出申述，經原舉發機關函覆查證違規屬實，原處分
      機關乃於九十六年七月十日以北監營裁字裁四○－Ｃ00
      000000號違反道路交通管理事件裁決書，依據道路
      交通管理處罰條例第五十六條第一項第六款規定，裁處異
      議人罰鍰一千二百元等情，有上開舉發通知單、裁決書影
      本各一紙在卷可稽。
    (三)又本院訊據代理人即本件實際駕駛人陳洪詳矢口否認有併
      排停車之行為，然上開違規事實業據證人即當時舉發本違
      規事件之臺北縣政府警察局板橋分局交通分隊警員謝宗融
      於本院訊問中到庭具結證述：「異議人駕駛的小客車，當
      時違規地點為亞東醫院出口的單行道上，異議人的旁邊是
      排班區，但因為他停放的位置是併排停車（庭呈工作紀錄
      簿）異議人是併排在別人正常排班的旁邊，就是剛才庭呈
      的工作紀錄簿後面的繪製的現場圖，那邊都是單行道，他
      併排停車會影響到別人的出入，繪製圖的下面是亞東醫院
      的急診室，我就直接過去驅逐異議人不可以停在那裡，異
      議人說他本身沒有違規不願意離開，也不願意出示證件，
      我要告發他，他不願意出示證件，我跟他說他違規的部分
      是事實，如果你還是不願意出示證件的話，我們會依照道
      路交通管理處罰條例的規定，還是會將告發單寄給違規人
      ，違規部分包含併排停車、不服稽查，不服稽查原因也就
      是我們告知他違規時異議人不願意出示證件配合。」等語
      明確（參見本院卷九十六年九月十七日訊問筆錄第二頁至
      第三頁）。衡情證人與異議人間，不僅未有任何怨隙，且
      係毫不相識之人，應無設詞攀誣，或虛構違規事實以陷害
      異議人之道理；況警員執行公務時，本身即受有行政懲處
      責任之監督，且其到庭具結作證，更係以刑事責任擔保其
      證言之真實性，故證人之上開證述內容，以及其所紀錄舉
      發之本件違規事實，應堪採信。此外，復有證人提出之現
      場圖一紙、採證照片二幀在卷可憑，參以該照片內容，亦
      顯示上開車輛停放於醫院救護車旁，呈併排停放情形。從
      而，異議人空言否認前開違規事實，所辯顯不足採，本件
      確有「併排停車」之違規行為，應堪認定。
五、綜上，本件違規事證明確，異議人未依法向原處分機關告知
    應歸責人，原處分機關爰依道路交通管理處罰條例道路交通
    管理處罰條例第五十六條第一項第六款及違反道路交通管理
    事件統一裁罰基準表規定，裁處異議人罰鍰一千二百元，核
    無違誤，本件異議為無理由，應予駁回。
六、據上論斷，應依道路交通案件處理辦法第十九條，裁定如主
    文。
中　　華　　民　　國　　96　　年　　10　　月　　4 　　日
                         交通法庭   法  官   絲鈺雲
以上正本證明與原本無異
如不服本裁定應於送達後5日內向本院提出抗告狀
                                    書記官   蔡美如
中　　華　　民　　國　　96　　年　　10　　月　　4 　　日
